【裁判字號】    94,訴,1112
【裁判日期】    950331
【裁判案由】    毒品危害防制條例
【裁判全文】
臺灣基隆地方法院刑事判決        94年度訴字第1112號
公  訴  人  臺灣基隆地方法院檢察署檢察官
被      告  甲○○
                    （另案於臺灣台南監獄台南分監執行中）
上列被告因毒品危害防制條例案件，經檢察官提起公訴（94年度
毒偵字第3098號），並經本院合議庭裁定由受命法官獨任進行簡
式審判程序，判決如下：
    主      文
甲○○施用第一級毒品，處有期徒刑柒月，扣案之摻有第一級毒
品海洛因之香菸頭貳支均沒收銷燬之；又施用第二級毒品，處有
期徒刑肆月，扣案之第二級毒品安非他命殘渣袋貳只均沒收銷燬
之。應執行有期徒刑玖月，扣案之摻有第一級毒品海洛因之香菸
頭貳支、第二級毒品安非他命殘渣袋貳只均沒收銷燬之。
    事實及理由
一、本件犯罪事實應補充：「甲○○於94年4月25日某時及94年4
    月26日某時（起訴書誤載於94年4月27日下午3時採尿前96、
    24小時內之某時），在台南市○○○路8號根萊大飯店301號
    房間內（起訴書誤載於不詳地點），以將第二級毒品安非他
    命置於玻璃球內以火在下方燒烤產生煙霧吸用、及以將第一
    級毒品海洛因摻在香菸內一起點燃吸用之方式之方式，分別
    施用第二級毒品安非他命及第一級毒品海洛因各1次。嗣為
    警扣得摻有第一級毒品海洛因之香菸頭2支、第二級毒品海
    洛因殘渣袋2只、非其所有供施用毒品之器具安非他命吸食
    器1支。」、證據應補充：「被告於本院準備程序及審判程
    序之自白。」、應適用之法條應補充：「被告持有第一、二
    級毒品海洛因、安非他命係供施用，其持有之低度行為為施
    用之高度行為所吸收，不另論罪。扣案之摻有第一級毒品海
    洛因之香菸頭2支、第二級毒品海洛因殘渣袋2只，因毒品海
    洛因及安非他命之量微，無法與香菸頭或袋子析離，均應認
    係查獲之毒品，不問屬於被告與否，應依毒品危害防制條例
    第18餘第1項前段之規定沒收銷燬之；至於安非他命吸食器1
    支，非被告所有，供其施用第2級安非他命所用之物，不得
    宣告沒收。」外，餘均引用如附件檢察官起訴書之記載。
二、據上論斷，應依刑事訴訟法第273條之1第1項、第284條之1
    、第299條第1項前段、第310條之2、第454條第2項，毒品危
    害防制條例第10條第1項、第2項、第23條第2項、第18條第1
    項前段，刑法第11條、第51條第5款，判決如主文。
本案經檢察官乙○○到庭執行職務。
中    華    民    國    95    年    3    月    31    日
                  刑事第三庭法  官    何怡穎
以上正本證明與原本無異。
對於本件判決如有不服，應於收受送達後10日內，向本院提出上
訴書狀，上訴於臺灣高等法院，並按他造當事人之人數附具繕本
。
中    華    民    國    95    年    3    月    31    日
                            書記官    李繼業
附錄本案論罪科刑法條：
毒品危害防制條例第10條
施用第一級毒品者，處 6 月以上 5 年以下有期徒刑。
施用第二級毒品者，處 3 年以下有期徒刑。
附件：
臺灣基隆地方法院檢察署檢察官起訴書
                                      94年度毒偵字第3098號
      被      告  甲○○  女  42歲（民國○○年○○月○○日生）
                          籍設基隆市○○區○○街14號12樓
                          國民身分證統一編號：Ｚ000000000號
  上列被告因違反毒品危害防制條例案件，業經偵查終結，認應提
  起公訴，茲敘述犯罪事實、證據並所犯法條如下：
          犯罪事實
  一、甲○○前因施用第1、2級毒品案件，經觀察、勒戒後，認無
      繼續施用毒品之傾向，由臺灣台南地方法院檢察署檢察官於
      民國92年5月1日，以92年度毒偵字第717號不起訴處分確定
      ，並於同日釋放。嗣復因連續施用第1、2級毒品案件，經臺
      灣台南地方法院檢察署檢察官以93年度毒偵字第687、763號
      提起公訴，由臺灣台南地方法以93年度訴字第724號判決應
      執行有期徒刑8月，被告上訴後，台灣高等法院台南分院於
      93年12月9日，以93年度上訴字第886號判決上訴駁回，被告
      再上訴，最高法院以94年度台上字第1154號判決確定。詎甲
      ○○復分別於94年4月27日15時0分採尿前之24、96小時內之
      某時，在不詳地點，分別施用第1、2級毒品海洛因、安非他
      命，，為警於94年4月27日，在台南市○○○路8號根萊大飯
      店302室查獲，並扣得其所有供施用毒品之器具安非他命吸
      食器1支、安非他命殘渣袋2只、摻有海洛因香菸煙頭2支，
      經採尿送驗，呈安非他命、甲基安非他命、嗎啡、可待因陽
      性反應。
  二、案經台南縣警察局新化分局報告臺灣台南地方法院檢察署呈
      由台灣高等法院檢察署核轉本署偵辦。
          證據並所犯法條
  一、上揭犯罪事實雖經被告甲○○矢口否認，惟其尿液經採集送
      驗，呈安非他命、甲基安非他命、嗎啡、可待因陽性反應，
      有長榮大學尿液檢驗確認報告一件附卷可稽，並有施用毒品
      之器具安非他命吸食器1支、安非他命殘渣袋2只、摻有海洛
      因香菸煙頭2支扣案可資佐證，復有不起訴處分書、起訴書
      、判決書及刑案資料查註紀錄表在卷可憑，被告犯嫌堪予認
      定。
  二、核被告甲○○所為，係犯毒品危害防制條例第10條第1、2項
      之施用第1、2級毒品罪嫌。被告所犯二罪，犯意各別，罪名
      互殊，請分論併罰。扣案之施用毒品之器具，請依刑法第38
      條第1項第2款規定宣告沒收。
  三、依毒品危害防制條例第23條第2項前段、刑事訴訟法第251條
      第1項提起公訴。
      此  致
  臺灣基隆地方法院
  中    華    民    國    94    年    12    月    19    日
                                檢察官  丙  ○  ○
  本件正本證明與原本無異
  中    華    民    國    94    年    12    月    23    日
                                書記官  葉  美  慧
附錄所犯法條：
毒品危害防制條例第10條
    施用第一級毒品者，處 6 月以上 5 年以下有期徒刑。
    施用第二級毒品者，處 3 年以下有期徒刑。


司法院資訊處製作；財團法人民間司法改革基金會備份。
